【裁判字號】    88,上訴,3646
【裁判日期】    890126
【裁判案由】    毒品危害防制條例
【裁判全文】
臺灣高等法院刑事判決                          八十八年度上訴字第三六四六號
    上  訴  人  丙○○
    即  被  告
右上訴人因違反毒品危害防制條例案件，不服臺灣宜蘭地方法院八十八年度訴字第一
七號，中華民國八十八年八月三十日第一審判決（起訴案號：臺灣宜蘭地方法院檢察
署八十七年度偵緝字第二０五號）提起上訴，本院判決如左：
    主  文
上訴駁回。
    事  實
一、丙○○分別於民國 (下同）八十二年、八十三年、八十四年、八十五年間，均因
    違反麻醉藥品管理條例案，經臺灣宜蘭地方法院分別判處有期徒刑四月、六月、
    七月、七月，分別於八十三年六月二十二日、八十四年二月十五日、八十五年八
    月三十日、八十六年九月十三日執行完畢。復於八十七年七月二十三日凌晨零時
    許，在宜蘭縣礁溪鄉○○路十號前，轉讓第二級毒品安非他命（係微量之殘渣，
    裝於兩包小塑膠袋內）予乙○○施用，嗣經警於同日凌晨一時十分許，在宜蘭縣
    宜蘭市○○路九十四之一號前，因見乙○○行跡可疑加以攔查而查獲，當場在乙○○身上查獲二小包含安非他命殘渣之塑膠袋。
二、案經宜蘭縣警察局宜蘭分局報告臺灣宜蘭地方法院檢察署檢察官偵查起訴。
    理  由
一、上訴人即被告黃文雄經合法傳喚未到庭，其於警訊、偵查、原審與本院調查時否
    認右揭犯行，辯稱：「警方查扣的那二包是伊到乙○○家，他拿出來給伊等吸用
    所剩下的殘渣，那天伊是要向乙○○拿安非他命，並非要轉讓給他，證人被警察
    打」云云。惟查：
(一)、右揭事實，業據乙○○於臺灣宜蘭地方法院檢察署八十七年偵字第二五四八號乙○○施用毒品一案檢察官偵查中證稱：「（問：該二包安非他命殘渣袋何來)是
    丙○○八十七年七月二十二日晚上十二點多在礁溪鄉○○路十號住家門前給的，
    他共交給我二包，均是殘渣袋」、「這是他送給我吸的，作為幫他搬電玩具之代
    價」等語；於原審證稱：「（問：是否你替被告搬電玩機具，所以他給你二小包
    安非他命施用）是的」、「他是免費提供我，因我替其搬電玩機具，所以他才給
    我」、「（問：共給多少次及多少包安非他命？）只有那一次，是殘渣之安非他
    命兩小包而已」等語明確，並於本院調查時再次證述黃文雄確有前開轉讓安非他
    命之行為（本院卷第一四七頁反面），而證人與被告黃文雄並無仇怨，並據其陳
    明，是其應無任意誣指可能。此外，復有警方於八十七年七月二十三日凌晨一時
    十分許，在宜蘭市○○路九四之一號前，盤查原坐於丙○○車內之乙○○時，自
    乙○○身上查獲二小包殘渣袋扣案可資佐證，再該二包殘渣袋經送驗結果，確有
    安非命他命陽性反應，有法務部調查局檢驗通知書附卷足憑，是證人乙○○之證
    言自堪採信。
(二)、雖被告丙○○辯稱：「警方查到之二包安非他命殘渣係伊協同甲○○與陳春安到
    乙○○家，乙○○拿出來給伊等吸剩下的」等語，並舉甲○○、陳春安為證，惟
    查被告自警訊、偵查迄至原審多次調查，被告均未提及伊與陳春安到乙○○家施
    用安非他命一事，至八十八年八月四日原審調查時始提及，顯係臨訟編串出來，
    且陳春安曾經原審傳訊未到場，因以上理由亦無傳證之必要，而甲○○在原審隔
    離訊問時證稱：「伊不知八十七年七月二十三日，在宜蘭市○○路九四之一號金
    鼎遊藝場前，警方查到乙○○身上之二包安非他命殘渣袋之來源，當天伊等在乙○○家相約要到金鼎遊藝場玩，當時乙○○因遭通緝，不方便下車，後來警方就
    在其身上查到二包安非他命殘渣袋了」等語，足證證人甲○○根本不知安非他命
    殘渣袋如何來，亦未提及在乙○○家，乙○○有提供安非他命供伊等施用，證人
    甲○○之證詞顯無法為被告有利之證明，惟在證人甲○○證述回座，並與被告接
    頭後，竟又主動向原審請求補充陳述，並完全改口附和被告之辯詞，其後來之補
    充陳述，已有串證之虞，難以採信，被告所辯，要無足採。
(三)、被告雖具狀聲請傳喚證人議員陳福山、歐耀北二人證明乙○○受警刑求陷害被告
    ，然查該二證人係於被告犯罪當日接到被告家屬電話央請到派出所瞭解案情，但
    對被告犯罪時間與地點均未在場親聞或親見，此有宜蘭縣議會八十八年十二月八
    日函在卷可查（本院卷第一二五頁），按證人乙○○已證述其警訊實在，且被告
    經警逮捕至派出所時，議員既到派出所瞭解案情，警方何能在議員在場下為被告
    所稱之刑求，況證人即製作筆錄之警員丁○○亦證稱訊問依法定程序並無刑求（
    本院卷第二三頁），足見被告所稱不實，且該二證人亦無傳訊必要。
(四)、綜上，本件事證明確，被告所辯應屬推諉而不可採，其犯行堪以認定。
二、核被告所為，係犯毒品危害防制條例第八條第二項轉讓第二級毒品罪。被告分別
    於八十二年、八十三年、八十四年、八十五年間，均因違反麻醉藥品管理條例案
    ，經臺灣宜蘭地方法院分別判處有期徒刑四月、六月、七月、七月，分別於八十
    三年六月二十二日、八十四年二月十五日、八十五年八月三十日、八十六年九月
    十三日執行完畢，有台灣高等法院檢察署刑案紀錄簡覆表附卷足按，其於執行完
    畢後五年內，再犯有期徒刑以上之本罪，係累犯，應依法加重其刑。
三、原審認被告罪證明確，並適用毒品危害防制條例第八條第二項、第十八條第一項
    、刑法第十一條前段、第四十七條之規定，審酌被告之品行、犯罪之動機、目的
    、手段及犯罪後矢口否認，毫無悔意等一切情狀，量處被告有期徒刑捌月。查獲
    之安非他命殘渣袋二包，內含之安非他命與塑膠袋本身已不可分離，爰就殘渣袋
    二包沒收銷燬之。經核原判決認事用法並無不合，量刑之諭知，亦屬妥適，上訴
    人即被告上訴意旨仍執前詞否認犯罪，指摘原判決不當，為無理由，應予駁回。
四、上訴人即被告經合法傳喚，無正當之理由不到庭，有送達證書在卷可稽，爰不待
    其陳述逕行判決，併此敘明。
據上論斷，應依刑事訴訟法第三百七十一條、第三百六十八條，判決如主文。
本案經檢察官鍾鳳玲到庭執行職務。
中    華    民    國   八十九    年      一        月      二十六      日
                          臺灣高等法院刑事第七庭
                              審判長法  官  吳  啟  民
                                    法  官  許  文  章
                                    法  官  施  俊  堯
右正本證明與原本無異。
如不服本判決應於收受送達後十日內向本院提出上訴書狀，其未敘述上訴之理由者並
得於提起上訴後十日內向本院補提理由書（均須按他造當事人之人數附繕本）。
                                    書記官  顏  志  豪
中    華    民    國    八十九    年      一        月      二十八      日
附錄：本判決論罪科刑法條全文
毒品危害防制條例第八條第二項
轉讓第二級毒品者，處六月以上五年以下有期徒刑，得併科新臺幣七十萬元以下罰金
。


司法院資訊處製作；財團法人民間司法改革基金會備份。
